【裁判字號】    97,訴,1347
【裁判日期】    971022
【裁判案由】    毒品危害防制條例
【裁判全文】
臺灣基隆地方法院刑事判決              97年度訴字第1347號
公  訴  人  臺灣基隆地方法院檢察署檢察官
被      告  乙○○
上列被告因違反毒品危害防制條例案件，經檢察官提起公訴（97
年度毒偵字第1852號），被告為有罪之陳述，本院合議庭裁定由
受命法官獨任以簡式審判程序進行審理，並判決如下：
    主  文
乙○○施用第一級毒品，累犯，處有期徒刑柒月，扣案之第一級
毒品海洛因壹包（驗餘淨重零點壹捌零玖公克）併同難以完全析
離之包裝袋壹只沒收銷燬之；又施用第二級毒品，累犯，處有期
徒刑肆月。應執行有期徒刑拾月，扣案之第一級毒品海洛因壹包
（驗餘淨重零點壹捌零玖公克）併同難以完全析離之包裝袋壹只
沒收銷燬之。
    事  實
一、乙○○前因施用毒品案件，經本院以87年度毒聲字第693 號
    裁定觀察、勒戒後，認有繼續施用毒品之傾向，而經本院以
    88年度毒聲字第31號裁定令入戒治處所施以強制戒治，嗣於
    89年8 月10日強制戒治期滿，由臺灣基隆地方法院檢察署檢
    察官以89年度戒毒偵字第78號為不起訴處分確定；又因施用
    毒品案件，經本院以94年度訴字第164 號判決判處應執行有
    期徒刑8 月（嗣經本院裁定減為應執行有期徒刑4 月15日）
    確定，後於96年7 月16日執行完畢。復於上開強制戒治執行
    完畢釋放5 年後施用毒品，經本院以95年度毒聲字第48號裁
    定觀察、勒戒，因認有繼續施用毒品之傾向，再經本院以95
    年度毒聲字第126 號裁定令入戒治處所施以強制戒治，而於
    96年3 月21日停止強制戒治出監，並由臺灣基隆地方法院檢
    察署檢檢察官於同日以96年度戒毒偵字第11號為不起訴處分
    。
二、乙○○猶不思戒除毒癮，基於施用第二級毒品甲基安非他命
    之犯意，於97年7 月20日晚上，在臺北縣瑞芳鎮○○路298
    號住處以將第二級毒品甲基安非他命置於鋁箔紙燒烤，再吸
    食所產生煙霧之方式，施用第二級毒品甲基安非他命1 次。
    另基於施用第一級毒品之犯意，於同年7 月22日晚上7 時20
    分許，在上址，以注射方式施用第一級毒品海洛因1 次。嗣
    於同年7 月23日凌晨0 時25分許，在基隆市○○區○○路5
    號處，為警發覺其持有第一級毒品海洛因1 小包（驗餘淨重
    0.1809公克），警員遂當場逮捕並對之採尿送驗，檢驗結果
    呈嗎啡、甲基安非他命陽性反應，而悉上情。
三、案經基隆市警察局第一分局報請臺灣基隆地方法院檢察署檢
    察官偵查起訴。
    理  由
一、查本件被告乙○○所犯者非為死刑、無期徒刑、最輕本刑為
    3 年以上有期徒刑之罪或高等法院管轄第一審案件，其於準
    備程序進行中，先就被訴事實為有罪之陳述，經告知其簡式
    審判程序之旨，並聽取公訴人、被告之意見後，本院業已依
    刑事訴訟法第273 條之1 第1 項之規定，裁定由受命法官獨
    任以簡式審判程序進行本案之審理。
二、上開事實，業據被告乙○○於本院準備程序及審理中坦承在
    卷，而被告於為警所採集之尿液經送驗結果，呈嗎啡、甲基
    安非他命陽性反應，此有臺灣尖端先進生技醫藥股份有限公
    司濫用藥物尿液檢驗報告1 份附卷可稽，並有如事實欄所示
    之物品扣案足資佐證。又扣案之白粉1 包，經交通部民用航
    空局醫務中心鑑驗結果，確含第一級毒品海洛因成份（驗餘
    含袋重0.1809公克），有該中心97年8 月18日航藥鑑字第09
    74108 號毒品鑑定書1 份在卷可佐。從而，被告自白與事實
    相符，足以採信。綜上，被告施用第一級、第二級毒品之犯
    行洵堪認定，應依法論科。
三、按海洛因係毒品危害防制條例所列管之第一級毒品，此為該
    條例第2 條第2 項第1 款所明定；又犯毒品危害防制條例第
    10條施用毒品之罪者，檢察官應聲請法院裁定，令被告入勒
    戒處所觀察、勒戒，經觀察、勒戒後，無繼續施用毒品之傾
    向者，應即釋放，並由檢察官為不起訴處分，有繼續施用毒
    品之傾向者，則由檢察官先聲請法院裁定令入戒治處所施以
    強制戒治，俟強制戒治期滿，再行釋放，並由檢察官為不起
    訴處分；而依前開規定觀察勒戒或強制戒治執行完畢釋放後
    ，5 年內再犯施用毒品之罪者，檢察官應依法追訴，毒品危
    害防制條例第20條第1項、第2項、第23條第2 項分別定有明
    文。核被告於前案強制戒治完畢後，5 年以內再犯本件施用
    第一級毒品海洛因、第二級毒品甲基安他命之行為，係犯毒
    品危害防制條例第10條第1 項、第2 項之施用第一級、第二
    級毒品罪。被告因施用而持有第一級毒品海洛因及第二級毒
    品甲基安非他命之低度行為，應為施用第一級、第二級毒品
    之高度行為所吸收，不另論罪。被告所犯上開2 罪，犯意各
    別，行為不同，應予分論併罰。又被告前曾受如事實欄所示
    之有期徒刑執行完畢，有臺灣高等法院被告前案紀錄表在卷
    可按，其於有期徒刑執行完畢後之5 年內，故意再犯本件有
    期徒刑以上之罪，為累犯，其所犯上開2 罪，均應依法加重
    其刑。爰審酌被告犯罪之動機、曾有施用毒品之前科仍不知
    戒除，惟犯罪後坦承犯行，且所犯之施用毒品犯行乃戕害自
    己身心健康，並未危及他人等一切情狀，分別量處如主文所
    示之刑，併定其應執行之刑。
四、沒收部分：
    扣案之白色粉末1 包，含第一級毒品海洛因成份，此有交通
    部民用航空局醫務中心97年8 月18日航藥鑑字第0974108 號
    毒品鑑定書1 份在卷可佐，應依毒品危害防制條例第18條第
    1 項前段宣告沒收銷燬。
據上論斷，應依刑事訴訟法第273 條之1 第1 項、第299 條第1
項前段，毒品危害防制條例第10條第1 項、第2 項、第18條第1
項前段，刑法第11條、第47條第1 項、第51條第5 款，判決如主
文。
本案經檢察官甲○○到庭執行職務。
中    華    民    國    97    年    10    月    22    日
                  刑事第二庭法  官  黃梅淑
以上正本證明與原本無異。
如不服本判決應於收受本判決後10日內向本院提出上訴書狀，其
未敘述上訴理由者，並得於提起上訴後10日內向本院補提理由書
狀（均須按他造當事人之人數附繕本。）「切勿逕送上級法院」
中    華    民    國    97    年    10    月    22    日
                            書記官  盧鏡合
附錄論罪法條：
毒品危害防制條例第10條
施用第一級毒品者，處 6 月以上 5 年以下有期徒刑。
施用第二級毒品者，處 3 年以下有期徒刑。


司法院資訊處製作；財團法人民間司法改革基金會備份。
